# 长期股权投资问题

提问人：二月 风 筝 时间：2022-03-26 13:38:22
陈版，请教一个长期股权投资问题。A公司与B公司签订协议成立目标公司C公司。投资协议约定，C公司注册资本 6000 万元，租用A公司办公楼 15 年，其中：A公司以未来 15 年的租金收入折合出资额 2500 万元出资，另无形资产出资 500 万元，B公司以现金 3000 万元出资。A公司持股比例为49%，B公司持股比例为51%。出资协议约定的出资 2500 万元为未来 15 年的租金总额。经查看A公司其他租赁合同，投资协议租金收取标准与其他租赁合同并无二致。问题：A公司对该项长期股权投资的入账价值如何确定？

回答人：chenyiwei
如果该合同约定的租金水平是公允的，且该租约对A而言构成经营租赁，则将合同约定的 2500 万元租金列报为“其他非流动负债”，在 15 年租赁期内摊销，计入各年度的租金收入。